【裁判字號】    99,簡聲抗,3
【裁判日期】    990427
【裁判案由】    停止執行
【裁判全文】
臺灣臺南地方法院民事裁定             99年度簡聲抗字第3號
抗  告  人  阿爾卡特真空科技股份有限公司
法定代理人  甲○○
代  理  人  陳彥希  律師
            李宛珍  律師
相  對  人  丙○○
            乙○○
上列當事人間聲請停止執行事件，抗告人對於民國99年3 月1 日
本院新市簡易庭99年度新聲字第2 號所為裁定，提起抗告，本院
裁定如下：
    主  文
原裁定關於命抗告人供擔保金額部分廢棄。
上開廢棄部分，抗告人供擔保之金額為新臺幣柒拾伍萬壹仟壹佰
柒拾玖元。
其餘抗告駁回。
抗告程序費用由相對人負擔。
    理  由
一、抗告意旨略以：本院民國97年度司執字第66668 號強制執行
    事件（下稱系爭執行事件）於97年9 月19日誤將抗告人所有
    之化學氣相沈積系統（PEVCD ）及其零件設施（下稱系爭機
    器）查封，抗告人已向本院提起98年度新簡字第585 號第三
    人異議之訴（下稱系爭民事事件），並依強制執行法第18條
    第2 項之規定，聲請原審裁定停止系爭執行事件就系爭機器
    所為之強制執行程序，惟原審命抗告人供擔保之金額，相當
    於執行標的物即系爭機器之價值，顯然過高，爰提起本件抗
    告，請求廢棄原裁定，另為妥適之裁定。
二、按有回復原狀之聲請，或提起再審或異議之訴，或對於和解
    為繼續審判之請求，或提起宣告調解無效之訴，撤銷調解之
    訴，或對於法院依強制執行法第4 條第1 項第5 款之裁定提
    起抗告時，法院因必要情形或依聲請定相當並確實擔保，得
    為停止強制執行之裁定，強制執行法第18條第2 項定有明文
    。次按，法院依強制執行法第18條第2 項定擔保金額而准許
    停止強制執行之裁定者，該項擔保係備供債權人因停止執行
    所受損害之賠償，其數額應依標的物停止執行後，債權人未
    能即時受償或利用該標的物所受之損害額，或其因另供擔保
    強制執行所受之損害額定之，非以標的物之價值或其債權額
    為依據（最高法院91年度臺抗字第429 號裁定參照）。
三、經查，本件抗告人業於98年12月15日以相對人丙○○為被告
    ，主張系爭機器為其所有，對於相對人丙○○提起第三人異
    議之訴，由本院以系爭民事事件受理在案，嗣抗告人於99年
    2 月26日並追加相對人乙○○為被告，業經本院依職權調取
    系爭執行事件及系爭民事事件案卷核閱無訛，揆之前揭規定
    ，抗告人於系爭民事事件判決確定前，聲請供擔保停止系爭
    執行事件就系爭機器所為之強制執行程序，即屬正當。原裁
    定准許抗告人供擔保後停止執行，並無不合。
四、次查，本院審酌相對人丙○○乃以本院97年度新簡字第463
    號民事確定判決為執行名義，聲請對於系爭機器為強制執行
    ，其債權額為新臺幣（下同）271,227 元及遲延利息；相對
    人乙○○乃以本院96年度簡上字第142 號、96年度簡上字第
    143 號、96年度簡上字第174 號、96年度簡上字第175 號民
    事確定判決為執行名義，聲請對於系爭機器為強制執行，其
    債權額分別為7,500,000 元、3,400,000 元、1,000,000 元
    、800,000 元及各該金額之遲延利息，業經本院依職權調取
    系爭執行事件卷宗核閱屬實；而系爭機器價值為3,919,195
    元，此據抗告人於系爭民事事件之民事起訴狀陳述在卷，並
    經本院依職權調取系爭民事事件卷宗審閱無訛；系爭執行事
    件就系爭機器所為之強制執行如停止執行，將肇致相對人未
    能即時受償3,919,195 元而受損害；並參酌系爭民事事件目
    前為簡易事件，其訴訟標的價額為3,919,195 元，依民事訴
    訟法第436 條之2 第1 項規定，屬於可向最高法院提起上訴
    之事件，又依司法院頒布之各級法院辦案期限實施要點，民
    事簡易程序第一審之辦案期限為10月，民事第二審辦案期限
    為2 年，第三審辦案期限為1 年，其可能經過之訴訟期間為
    3 年10月，經以法定利率週年利率5%計算，抗告人未能即時
    受償3,919,195 元，用以創造其他利益可能遭受之損害額應
    為751,179 元（3,919,195 ×5%×3 又10/12 ＝751,179 元
    ，小數點以下四捨五入），認為命抗告人供擔保之金額，應
    以751,179 元為適當。
五、綜上所陳，原審疏未斟酌相對人所受損害乃未能即時受償前
    開金額所受之損害，遽以系爭機器之價值定擔保金額，尚有
    未洽。抗告意旨予以指摘，為有理由，爰就原裁定關於命抗
    告人供擔保金額部分廢棄，並裁定如主文第2 項所示。
六、據上論結，本件抗告為有理由，依強制執行法第30條之1 ，
    民事訴訟法第436 條之1 第3 項、第492 、第495 條之1 第
    1 項、第449 條第1 項、第78條，裁定如主文。
中    華    民    國    99    年    4     月    27    日
                  民事第三庭審判長法  官  杭起鶴
                                  法  官  高俊珊
                                  法  官  伍逸康
以上正本係照原本作成。
如不服本裁定應於送達後10日內向本院提出再抗告狀，並繳納再
抗告費新台幣1000元。再為抗告應以適用法規顯有錯誤為理由，
並經本院之許可，該許可以原裁定所涉及之法律見解具有原則上
重要性者為限，並委任律師為代理人。
抗告人之配偶、三親等內之血親、二親等內之姻親，或抗告人為
法人、中央或地方機關時，其所屬專任人員具有律師資格並經法
院認適當者，亦得為第三審代理人。
前項情形應於提起再抗告或委任時釋明之。
中    華    民    國    99    年    4     月    27    日
                                   書記官  盧昱蓁

司法院資訊處製作；財團法人民間司法改革基金會備份。
